# 是否构成同一控制下业务合并？

提问人：stoneinsea 时间：2017-11-22 21:55:34
请教陈版： A是B公司母公司，A公司由于历史久远，部分历史问题较为复杂，目前A公司准备将其主要业务装入新设的B公司，具体包括人员及未执行的业务合同（新合同由B公司签订），未来拟以B公司为新的主体进入资本市场。 （ 1 ）上述事项是否构成同一控制下业务合并？ 看到之前的讨论，有观点认为因控制权与报告主体未发生变化，所以不构成业务合并的说法。 （ 2 ）如构成同一控制下业务合并，双方个体财务报表如何确认该事项？假设划转业务不包括实物资产，没有交易对价。 （ 3 ）该部分业务，在母公司A核算时，采用最终验收确认收入，B公司拟采用完工百分比法确认收入，对于划转过来的未执行完毕合同，是要追溯调整吧 谢谢！！

回答人：chenyiwei
不涉及划转资产，只涉及人员和合同转移的，不构成业务合并。 另外建议A公司首先进行会计政策变更，保持A和B两者会计政策一致。